臺灣臺中地方法院交通事件裁定　　　100年度交聲字第2934號
原處分機關　交通部公路總局臺中區監理所豐原監理站
異　議　人
即受處分人　陳木澤
上列異議人因違反道路交通管理處罰條例案件，對於交通部公路
總局臺中區監理所豐原監理站民國100年10月18日所為之處分（
豐監稽違字第裁63-GH0000000號裁決書），就有關違反道路交通
管理處罰條例之行為，拒絕停車接受稽查而逃逸部分，聲明異議
，本院裁定如下：
    主    文
異議駁回。
    理    由
一、原處分意旨略以：異議人即受處分人陳木澤（下稱受處分人
    ）駕駛陳信宏所有車號4762-TZ號自用小客貨車，於民國100
    年8月25日19時29分，在臺中市○○○路與忠明南路口處，
    因「1.多車道左轉彎不先駛入內側車道2.攔舉不停拒絕稽查
    （鳴笛）」違規，為臺中市政府警察局第一分局公益派出所
    警員，依違反道路交通管理處罰條例第48條第1項第4款、第
    60條第1項規定逕行舉發。受處分人於應到案期限內到案並
    辦理歸責，原處分機關遂於100年10月18日以豐監稽違字第
    裁63-GH0000000號裁決書，裁處罰鍰新臺幣（下同）3,600
    元，並依同條例第63條第1項規定，記違規點數2點（其中違
    反同條例第48條第1項第4款部分，裁處罰鍰600元，記違規
    點數1點；違反同條例第60條第1項規定部分，裁處罰鍰
    3,000 元，記違規點數1點）等語。
二、聲明異議意旨略以：受處分人承認確實沒有駛入內側車道就
    左轉，惟未違反交通號誌，惟因當時已經到十字路口要左轉
    ，注意力集中在左方及交通號誌，印象中沒有看到警察，也
    認為警察也不可能站在左邊攔查，且當時車流量很大，警察
    若站在對向，也不可能注意到，又受處分人重聽，加上有車
    輛行動聲音，車內又不靜音，故在密閉車輛內未能聽到鳴笛
    聲，經警舉發有攔舉不停之違規，實有誤會，爰此聲明異議
    等語。
三、按汽車駕駛人轉彎時，有下列情形之一者，處新臺幣六百元
    以上一千八百元以下罰鍰：四、在多車道右轉彎，不先駛入
    外側車道，或多車道左轉彎，不先駛入內側車道；汽車駕駛
    人，駕駛汽車有違反本條例之行為，經交通勤務警察或依法
    令執行交通稽查任務人員制止時，不聽制止或拒絕停車接受
    稽查而逃逸者，除按各該條規定處罰外，處3,000元以上
    6,000元以下罰鍰，道路交通管理處罰條例第48條第1項第4
    款、第60條第1項分別定有明文。再按汽車駕駛人有同條例
    第60條第1項情形者，除分別依原條例處罰鍰外，並記違規
    點數1點；同法第63條第1項第1款亦有明文。
四、經查：
(一)受處分人駕駛車號4762-TZ號自用小客貨車，於100年8月25
    日19時29分，行經臺中市○○○路與忠明南路口處，在多車
    道左轉彎不先駛入內側車道之違規事實，為受處分人所自認
    ，且有臺中市政府警察局第一分局100年10月4日中市警一分
    交字第1000028936號函、臺中市政府警察局中市警交字第
    GH0000000號舉發違反道路交通管理事件通知單各1紙在卷可
    稽，故受處分人確有違反道路交通管理處罰條例第48條第1
    項第4款之違規行為在先，堪以認定。
(二)受處分人雖矢口否認有拒絕停車接受稽查而逃逸之行為，並
    以前詞置辯。惟經本院依職權傳喚證人即舉發員警陳永祥於
    100年11月11日到院結證稱：「（請陳述當時舉發情形？）
    當時受處分人並未遵守交通規定行駛到左轉車道，而是直接
    便宜行事，由其原本行駛之車道直接轉左，那時我有吹警哨
    ，並且揮動指揮棒要受處分人停下來。那時左轉的車子只有
    他一台，他一定看的到我。因為受處分人並未停車，所以後
    來我結束勤務回去之後，就調閱路口監視器及下一個路口監
    視器查看是否確實為受處分人之車號。當時受處分人接近停
    止線時並未減速，亦未到左轉車道，所以我一看到就立刻吹
    哨並揮指揮棒。」等語綦詳（詳本院卷第15頁反面）。審諸
    證人陳永祥對當時舉發之情況記憶清晰明確，其證述內容並
    無前後矛盾之處，且證人陳永祥與受處分人素不相識，並無
    任何怨隙，衡情應無設詞攀誣受處分人之理，復已具結願負
    偽證罪處罰，則其前揭證述自屬可採。再者，依證人當庭所
    提出之路口監視器錄影光碟所示，證人陳永祥當時執勤於臺
    中港路與忠明南路口中央處，執勤位置在受處分人駕駛車輛
    之正前方路口中央，並無其他障礙物阻隔視線，且警員站立
    位置與受處分人違規位置距離甚近，又為受處分人違規左轉
    時必經之處，當時證人陳永祥身著警察制服及反光背心，於
    受處分人違規左轉時，證人陳永祥隨即揮動閃光指揮棒及吹
    警哨示意攔停等情以觀，受處分人於駕駛汽車通過該路口時
    ，當可清楚看見或聽聞警察吹哨並指揮攔停之舉動；受處分
    人於舉發警員指揮攔停後，隨即左轉駛離之情，顯已查覺警
    員攔停稽查之動作，其拒絕停車接受稽查而逃逸之違規，已
    至為明顯，受處分人辯稱其因注意力集中在左方，且有重聽
    ，故未能看見員警揮棒及聽聞員警鳴笛聲音等語，顯屬事後
    卸責之詞，難以採信。
五、綜上所述，受處分人確有於上開時、地，駕駛上開自用小客
    貨車違規，經警方攔停稽查時，拒絕停車接受稽查而逃逸之
    違規事實，原處分機關依道路交通管理處罰條例第60條第1
    項、第63條第1項第1款及違反道路交通管理處罰條例統一裁
    罰基準表之規定，就此違規事實裁處罰鍰3,000元，記違規
    點數1點，核無違誤，受處分人聲明異議，為無理由，應予
    駁回。至於原處分有關違反道路交通管理處罰條例第48條第
    1項第4款之違規事實，未據受處分人聲明不服，自非本院審
    酌之範疇，併此敘明。
六、據上論斷，應依道路交通管理處罰條例第87條第2項，道路
    交通事件處理辦法第18條，裁定如主文。
中    華    民    國  100    年   11      月    21    日
                       交通法庭 法  官  宋富美
以上正本證明與原本無異。
如不服本裁定，應於收受送達後5日內向本院提出抗告狀。（應
附繕本）
                                書記官   劉雅玲
中    華    民    國  100    年   11      月    21    日